

Soumia MICHEL

Je suis actuellement étudiante au sein du cursus Web@academie de l'école d'informatique EPITECH

Je suis passionnée par le développement web et logiciel. Je développe à l'école des compétences techniques que j'aimerais mettre en application dans le cadre d'une première expérience professionnelle.



Lyon 69008



mishomich3@icloud.com



0767953731



https://github.com/miso882



www.michelsoumia.com



www.linkedin.com/in/soumia-michel

LANGUES

Anglais B2

Arabe

langue maternelle

SOFT SKILLS

Persévérance

Communication

Adaptabilité

Créative

LOISIRS

- Dessin
- Lecture
- Taekwondo
- Jardinage
- Poterie
- Equitation

FORMATIONS

DÉVELOPPEUSE WEB

2022-Attendu 2024

Web@cademie by epitech

BACCALAURÉAT SCIENTIFIQUE

2020-2021

Ecole du consulat saoudien d'Alger, Mention excellent

EXPERIENCES PROFESSIONNELLES

2023-Aujourd'hui

Synergy soft - développeuse web

- Développement d'applications web avec le framework Symfony/PHP.
- Développement d'applications frontend avec Bootstrap/CSS et JavaScript.

2022-2023

ISEG (École supérieure de commerce et de management) - Formatrice

• Enseignement des bases de code PHP, MySQL, HTML et CSS aux étudiants.

Projets Étudiants

2022-2024

- Création d'un site de musique similaire à Spotify https://github.com/miso882/Spotify.git
- Création d'un site similaire a betaseries https://github.com/miso882/betaseries.git
- Création d'une application mobile snapchat https://github.com/miso882/my-snapchat.git
- Création d'un site de e-commerce https://github.com/miso882/e-commerce.git
- Algorithm https://github.com/miso882/ALG-PushSwap.git

COMPETENCES

